# 由证监会发布的上市公司执行新会计准则监管问题解答的执行范围

提问人：wong217 时间：2011-02-10 17:49:19
如题，请教大家这个文件的执行范围是仅限于已上市公司吗？拟上市公司的申报财务报表以及执行新会计准则的非上市公司是否执行呢？谢谢

回答人：chenyiwei
属于证监会监管范围内的企业（具体而言即财务报表需向证监会报送，或者通过交易所公告其财务信息的企业），在编制拟报送证监会或公开披露的财务报表时，应当充分考虑和尊重《监管问题解答》中的要求和指引。对于其他已执行新会计准则的企业，《监管问题解答》是重要的参考资料。